臺灣屏東地方法院刑事判決　　　　　　　 94年度訴字第607號
公　訴　人　臺灣屏東地方法院檢察署檢察官
被　　　告　甲○○
指定辯護人　本院公設辯護人乙○○
上列被告因違反槍砲彈藥刀械管制條例案件，經檢察官提起公訴
（94年度偵字第2924號），本院判決如下：
    主  文
甲○○未經許可，無故持有手槍，處有期徒刑伍年肆月，併科罰
金新臺幣拾萬元，罰金如易服勞役，以新臺幣玖佰元即銀元佰
元折算壹日，扣案德國MAUSER廠製94DA型口徑9MM 制式半自動手
槍壹枝（含彈匣壹個；槍枝管制編號0000000000）、
制式子彈肆拾伍顆均沒收。
    事  實
一、甲○○明知制式手槍、具有殺傷力之子彈，分別係槍砲彈藥
    刀械管制條例第4 條第1 項第1 款、第2 款所列管之槍砲、
    彈藥，非經中央主管機關許可，不得持有。緣姓名年籍不詳
    綽號「郎仔」之成年男子因向甲○○借貸新臺幣280,000 元
    ，遂於民國89年間某日，在屏東縣萬丹鄉及潮州鎮○○○路
    旁，交付德國MAUSER廠製94DA型口徑9MM 制式半自動手槍1
    支（含彈匣1 個；槍枝管制編號0000000000）及具殺傷力之
    制式子彈共49顆予甲○○，以作為擔保上開債務之用。詎甲
    ○○竟基於持有制式手槍及具有殺傷力之制式子彈之犯意，
    於前揭時、地同時收受上開槍、彈，而無故持有之，並將上
    開槍、彈放置在其位屏東縣鹽埔鄉○○村○○路113 巷20號
    住處內。嗣於94年6 月9 日15時17分許，為警持搜索票在甲
    ○○所使用停放在屏東市○○路744 巷前之車牌號碼0769–
    FC號自用小客車內查獲前開槍、彈。
二、案經屏東縣警察局移送臺灣屏東地方法院檢察署檢察官偵查
    起訴。
    理  由
一、上開未經許可無故持有前揭具殺傷力之手槍、子彈之事實，
    業據被告於警詢時及偵查、審理中均坦承不諱，並有本院94
    年度聲搜字第557 號搜索票、屏東縣警察局搜索扣押筆錄各
    1 份、查獲現場照片共4 張在卷可稽，及扣案之手槍1 枝（
    含彈匣1 個；槍枝管制編號0000000000）、子彈49顆足佐；
    而上開手槍1 枝（含彈匣1 個）及子彈49顆經送內政部警政
    署刑事警察局鑑定結果，認送鑑手槍1 枝係德國MAUSER廠製
    94DA型口徑9MM 制式半自動手槍口徑9MM 制式半自動手槍，
    機械性能良好，可擊發同口徑制式子彈，具有殺傷力；送鑑
    子彈49顆，均係口徑9MM 之金屬彈頭（鑑驗時試射4 顆），
    均具殺傷力，有該局94年6 月23日刑鑑字第0940093383號槍
    彈鑑定書1 件在卷可稽，足徵被告自白無故持有上開具殺傷
    力之手槍、子彈，與事實相符，應足採信。
二、核被告持有上開制式手槍及具殺傷力制式子彈，所為分別係
    犯槍砲彈藥刀械管制條例第7 條第4 項之未經許可持有制式
    手槍罪、同條例第12條第4 項之未經許可持有子彈罪（槍砲
    彈藥刀械管制條例雖於94年1 月26日修正公布，惟槍砲彈藥
    刀械管制條例第7 條第4 項及同條例第12條第4 項之規定，
    並未修正，附予敘明）。被告持有之具有殺傷力之制式子彈
    雖共計49顆，然僅侵害一社會法益，係屬單純一罪；其以一
    持有行為同時未經許可而持有制式手槍、具殺傷力子彈而同
    時觸犯上開二罪名，為想像競合犯，應依刑法第55條規定從
    一重之槍砲彈藥刀械管制條例第7 條第4 項未經許可無故持
    有制式手槍罪處斷。爰審酌被告無故持有上開制式手槍、制
    式子彈，未繳交治安機關，嚴重危害社會安全，兼衡其持有
    手槍、子彈之數量及持有之動機、目的，惟未具體造成危害
    ，及犯罪後坦承犯行，態度尚可等一切情狀，量處如主文所
    示之刑，就罰金部分併諭知易服勞役之折算標準，以示懲儆
    。
三、扣案之具有殺傷力之德國MAUSER廠製94DA型口徑9MM 制式半
    自動手槍壹枝（含彈匣1 個；槍枝管制編號0000000000）、
    具有殺傷力之制式子彈45顆（原扣得49顆，經鑑驗結果，實
    際擊發試射4 顆，尚餘45顆），均屬違禁物，不問屬於犯人
    與否，應依刑法第38條第1 項第1 款規定宣告沒收。至其餘
    扣案之制式子彈4 顆，業經鑑驗而試射，均已不具殺傷力，
    且失其為槍砲彈藥刀械管制條例所管制之彈藥性質，已非為
    違禁物，皆不予沒收，附此敘明。
據上論斷，應依刑事訴訟法第299條第1項前段，槍砲彈藥刀械管
制條例第7 條第4 項、第12條第4 項，刑法第11條前段、第55條
、第42條第2 項、第38條第1 項第1 款，罰金罰鍰提高標準條例
第2 條，現行法規所定貨幣單位折算新臺幣條例第2 條，判決如
主文。
本案經檢察官葉容芳到庭執行職務。
中　　華　　民　　國　　94　　年　　7　　月　　28 　  日
　　　　　　　　　刑事刑六庭  審判長法　官　 石家禎
                                    法　官　 林家聖
                                    法  官   許心
以上正本證明與原本無異。
如不服本判決應於收受本判決送達後10日內向本院提出上訴書狀
，其未敘述上訴理由者，並得於提起上訴後10日內向本院補提理
由書狀（均須按他造當事人之人數附繕本）「切勿逕送上級法院
」
中　　華　　民　　國　　94　　年　　7 　　月　　28　　日
                                    書記官  林香如
附錄本案論罪科刑法條全文
槍砲彈藥刀械管制條例第7條
未經許可，製造、販賣或運輸火砲、肩射武器、機關槍、衝鋒槍
、卡柄槍、自動步槍、普通步槍、馬槍、手槍或各類砲彈、炸彈
、爆裂物者，處死刑、無期徒刑或7 年以上有期徒刑；處徒刑者
，併科新台幣30000,000元以下罰金。
未經許可，轉讓、出租或出借前項所列槍砲、彈藥者，處無期徒
刑或5年以上有期徒刑，併科新台幣10000,000 元以下罰金。
意圖供自己或他人犯罪之用，而犯前2 項之罪者，處死刑或無期
徒刑；處徒刑者，併科新台幣50000,000元以下罰金。
未經許可，持有、寄藏或意圖販賣而陳列第1 項所列槍砲、彈藥
者，處5 年以上有期徒刑，併科新台幣10000,000 元以下罰金。
第1項至第3項之未遂犯罰之。
